臺灣新北地方法院行政訴訟判決
                                    110年度交字第838號

原      告  葉雪蘋
被      告  新北市政府交通事件裁決處
                    設新北市○○區○○路○段000號2樓
代  表  人  李忠台（處長）
                    住同上
訴訟代理人  黃曉妍  律師
複代理人    高宏文  律師   
上列當事人間因交通裁決事件，原告不服被告中華民國110年11
月26日新北裁催字第48-C00000000號、第48-C00000000號違反道
路交通管理事件裁決，提起行政訴訟，本院判決如下：
    主  文
一、原告之訴駁回。
二、訴訟費用合計新臺幣捌佰參拾元，其中第一審裁判費新臺幣
    參佰元部分由原告負擔，另證人日旅費新臺幣伍佰參拾元部
    分則由被告負擔。
    事實及理由
一、爭訟事實概要：緣原告所有車牌號碼000-0000號普通重型機
    車（下稱系爭機車）於民國110年9月16日10時48分及10時50
    分，經人駕駛先後行經新北市林口區「中山路與中原街口」
    及「中山路與文化一路口」時，因有二次「闖紅燈(直行)」
    之違規事實，經新北市政府警察局林口分局執勤員警親眼目
    睹後驅車追及，惟因駕駛巡邏車無法安全攔及而當場不能或
    不宜攔截，遂於110年9月20日分別填製新北警交字第C00000
    000號、C00000000號舉發違反道路交通管理事件通知單逕行
    舉發，記載應到案日期為110年11月4日前，並於110年9月28
    日移送被告處理。原告於110年11月2日提出違規申訴（未依
    道路交通管理處罰條例第85條第1項規定辦理歸責駕駛人之
    事宜），嗣經被告調查認定原告有上開二次違規事實，乃依
    道路交通管理處罰條例第53條第1項、第63條第1項（第3款
    ）及違反道路交通管理事件統一裁罰基準表規定，以110年1
    1月26日新北裁催字第48-C00000000號、第48-C00000000號
    違反道路交通管理事件裁決書（以下合稱原處分），各裁處
    原告罰鍰新臺幣（下同）1,800元並記違規點數3點（合計裁
    處罰鍰3.600元並記違規點數6點）。原告不服，遂提起本件
    行政訴訟。
二、原告起訴主張及聲明：
㈠、原告當庭主張要旨：
⑴、這台機車一直以來都不是我在駕駛，駕駛者是我先生。我當
    天沒有騎乘這輛機車經過這路口。雖然平常騎乘的是我先生
    ，但並不能確認該車輛當天我先生是否有騎乘。我沒有辦理
    歸責，因為我收到裁決單的時候，並沒有任何違規照片佐證
    該車輛違規。所以我不知道這張裁決單是否正確，我有提起
    申訴，訴求是請提供該違規車輛違規的連續兩張的違規事證
    照片。
⑵、以監視器畫面，我看不出駕駛者是不是我先生，以身形來說
    看不出來，加上監視器畫面中，並沒有任何可以佐證該車輛
    為000-0000，雖然其中有一兩張有該車號，但這兩張照片，
    並不是在違規中被拍攝，另外，該員警表示有跟著該違規車
    輛，但是在影片中卻都是由違規車輛以正面拍攝，交通違規
    當中，對不管駕駛人或車主，要承認違規事項，除了違規事
    實的影片或連續兩張違規事實的照片佐證之外，並且需提供
    該車輛清楚之車牌，而非以特徵來作為判定。
㈡、聲明：⑴原處分撤銷。⑵訴訟費用由被告負擔。
三、被告答辯及聲明：
㈠、答辯要旨：
⑴、依員警答辯報告表(被證3)略以，當時員警巡邏經新北市林口
    區中山路、中原街口前發現原告駕駛系爭機車違規闖紅燈，
    因警方當時駕駛巡邏車陷於車陣中且考量安全問題不能追車
    ，而系爭機車沿線由中山路騎往文化一路方向，又於文化一
    路及中山路口再次闖紅燈，該車違規事實明確，惟因當場不
    宜、不能予以攔查製單，遂於逕行舉發，自符處罰條例第7
    條之2規定，舉發行為合於正當法律程序要求，先予敘明。
⑵、次依路口監視器影像(附件一「IMG_8874.MOV」)，於畫面時
    間10:45:32至10:48:34處，可見朝中原街方向之號誌為圓形
    綠燈亮起，且行人號誌亦為綠燈，參時相運作說明(被證5)
    ，當時應為第2時相，中山路方向號誌應為圓形紅燈，原告
    此時應於停止線後停等，卻仍逕自穿越停車線繼續直行通過
    路口，核其行為屬於前開交通部109年11月2日交路字第1095
    008804號函所定義之闖紅燈應無疑義，有員警答辯報表(被
    證3)可互相勾稽；爾後原告於進入中山路與文化一路交叉路
    口時，自該路口監視器影像(附件一「LXFG3771.MP4」00:00
    :15~00:00:23)可見，於00:00:00至00:00:12時，與原告同
    向之內側車道汽車陸續左彎，當時應為第2時相，爾後於00:
    00:15至00:00:23時，中山路上車輛均於停止線上停等，文
    化一路2段雙向車輛陸續向前行駛，因時相為依序變換，可
    知當時進入第三時相，故中山路當時路口號誌應為圓形紅燈
    ，原告自應與同方向之他等車輛一樣於停止線後停等，惟其
    仍無視號誌逕行穿越停止線向前直行騎乘進入路口，其行為
    屬「闖紅燈」無誤，違規行為屬實，有新北市交通局之號誌
    時制計畫資料(被證5)可資佐證，是以，如上揭說明，原告
    沿中山路騎乘間，確實有2次「闖紅燈」之違規，自屬處罰
    條例第53條第1項規制效力所及，被告據此作成裁罰處分，
    應無不當。
⑶、至於原告就同一違規事實連續開罰之質疑，原告雖均沿中山
    路行駛，惟期間經過中原街口時完成第一次闖紅燈之違規行
    為，繼續直行後於進入文化一路2段路口時另行起意為第2次
    闖紅燈之違規，此兩件違規行為地點、時間均不相同，性質
    為數行為，自得依行政罰法第25條規定分別處罰，無違一行
    為不二罰之原則。
⑷、原告既為合法領有機車駕照之人，有機車車籍查詢資料及駕
    駛人基本資料為憑（被證7），其對上述規定應知之甚詳，
    並應確實遵守。是原告前揭所述，無非單方所執之詞，委無
    足取。
㈡、聲明：⑴原告之訴駁回。⑵訴訟費用由原告負擔。
四、爭執事項：
㈠、警員舉證是否足以證明系爭機車駕駛人有「駕車行經有燈光
    號誌管制之交岔路口闖紅燈」（2次）之違規事實？
㈡、原告不知本件駕駛人是否為其配偶而未辦理歸責，是否有理
    可採？
五、本院之判斷：
㈠、上揭事實，除爭執事項外，為原告所不爭執，且有新北警交
    字第C00000000、C00000000號舉發違反道路交通管理事件通
    知單、案件移送記錄及送達證書、原告申訴書、新北市政府
    警察局林口分局110年11月11日新北警林交字第1105248802
    號函、警員報告表、新北裁催字第48-C00000000、48-C0000
    0000號違反道路交通管理事件裁決書及送達證書、新北市政
    府交通局111年1月10日新北交工字第1110010089號函及號誌
    時制計畫資料、新北市政府警察局林口分局111年1月21日新
    北警林交字第1115373061號函、機車車籍查詢資料及駕駛人
    基本資料、採證光碟、監視器畫面擷取照片（見本院卷第67
    頁至第109頁、第135頁至第145頁）附卷可憑，自堪認定。
㈡、應適用之法令：
⑴、道路交通安全規則第2 條第1 項第1 款：
    本規則用詞，定義如下：一、汽車：指在道路上不依軌道或
    電力架線而以原動機行駛之車輛（包括機車）。
⑵、道路交通安全規則第102 條第1 項第1 款：
    汽車行駛至交岔路口，其行進、轉彎，應依下列規定：一、
    應遵守燈光號誌或交通指揮人員之指揮，遇有交通指揮人員
    指揮與燈光號誌並用時，以交通指揮人員之指揮為準。
⑶、道路交通標誌標線號誌設置規則第206 條第5 款第1 目：
    行車管制號誌各燈號顯示之意義如左：五、圓形紅燈（一）
    車輛面對圓形紅燈表示禁止通行，不得超越停止線或進入路
    口。
⑷、道路交通管理處罰條例第3 條第8 款：
    本條例用詞，定義如下：八、車輛：指非依軌道電力架設，
    而以原動機行駛之汽車（包括機車）、慢車及其他行駛於道
    路之動力車輛。
⑸、道路交通管理處罰條例第7 條之2 第1 項第1 款、第4 項：
    汽車駕駛人之行為有下列情形之一，當場不能或不宜攔截製
    單舉發者，得逕行舉發：一、闖紅燈或平交道。
　　第一項逕行舉發，應記明車輛牌照號碼、車型等可資辨明之
    資料，以汽車所有人為被通知人製單舉發。
⑹、道路交通管理處罰條例第53條第1 項：
    汽車駕駛人，行經有燈光號誌管制之交岔路口闖紅燈者，處
    新臺幣1,800 元以上5,400 元以下罰鍰。
⑺、道路交通管理處罰條例第63條第1 項第3 款：
    汽車駕駛人有下列各款所列條款之一者，除依原條款處罰鍰
    外，並予記點：三、有第四十三條、第五十三條或第五十四
    條情形之一者，各記違規點數三點。
⑻、道路交通管理處罰條例第85條第4 項：
    依本條例規定逕行舉發或同時併處罰其他人之案件，推定受
    逕行舉發人或該其他人有過失。
⑼、按「本細則依道路交通管理處罰條例第九十二條第四項規定
    訂定之。」、「處理違反道路交通管理事件之程序及統一裁
    罰基準，依本細則之規定辦理。前項統一裁罰基準，如附件
    違反道路交通管理事件統一裁罰基準表。」，違反道路交通
    管理事件統一裁罰基準及處理細則第1 條、第2條 第1 項、
    第2 項分別亦有明定，是違反道路交通管理事件統一裁罰基
    準及處理細則即係基於法律之授權所訂定，而該處理違反道
    路交通管理事件之統一裁罰基準（即「違反道路交通管理事
    件統一裁罰基準表」）已考量「違反事件」、「法條依據」
    、「法定罰鍰額度或其他處罰」、「違規車種類別或違規情
    節」、「期限內繳納或到案聽候裁決者」、「逾越應到案期
    限30日內，繳納罰鍰或到案聽候裁決者」、「逾越應到案期
    限30日以上60日以內，繳納罰鍰或到案聽候裁決者」、「逾
    越應到案期限60日以上，繳納罰鍰或逕行裁決處罰者」等因
    素，作為裁量之標準，並未違反授權之目的及裁量權之本質
    ，是其不僅直接對外發生效力，且被告亦應受其拘束而適用
    之。
⑽、按『(二)、交通是人民日常生活所必須，為確保人民可以順遂
    的快速移動，道路交通管理尤顯重要，其中交通稽查及舉發
    都是重要的手段之一，處罰條例立法目的即在於加強道路交
    通管理，維護交通秩序，確保交通安全。舉發是對違規事實
    的舉報，乃是舉發單位將稽查所得有關交通違規行為時間、
    地點及事實等事項記載於舉發通知單，並告知被舉發者，屬
    處罰機關裁決前的行政行為之一。對於汽車駕駛人交通違規
    行為之取締，雖以攔停違規車輛予以舉發為宜，但有時礙於
    客觀環境的限制，當場不能或不宜攔截製單舉發時，若無其
    他救濟方式，將使法律秩序上之嚇阻性受到嚴重破壞，而無
    以維持交通秩序及安全，乃有逕行舉發制度的產生。此時，
    是由道路交通執法人員記明該違規車輛之牌照號碼、車型等
    可資辨識之資料，以汽車所有人為被通知人而製單舉發，其
    要件與適用的案件類型，於處罰條例第7條之2第1項、第4項
    規定：「汽車駕駛人之行為有下列情形之一，當場不能或不
    宜攔截製單舉發者，得逕行舉發：一闖紅燈或平交道。二搶
    越行人穿越道。三在道路收費停車處所停車，不依規定繳費
    。四不服指揮稽查而逃逸，或聞消防車、救護車、警備車、
    工程救險車、毒性化學物質災害事故應變車之警號不立即避
    讓。五違規停車或搶越行人穿越道，經各級學校交通服務隊
    現場導護人員簽證檢舉。六行經設有收費站、地磅之道路，
    不依規定停車繳費或過磅。七經以科學儀器取得證據資料證
    明其行為違規。」、「第1項逕行舉發，應記明車輛牌照號
    碼、車型等可資辨明之資料，以汽車所有人為被通知人製單
    舉發。」可知，逕行舉發基本上是以汽車所有人為被舉發人
    。(三)、又94年12月28日修正前之處罰條例第85條第1項、
    第2項、第3項原規定：「本條例關於車輛所有人之處罰，如
    應歸責於運送人、利用人或使用人，亦適用之。」、「本條
    例關於車輛所有人之處罰，如應歸責於車輛駕駛人者，處罰
    車輛駕駛人。」、「本條例關於車輛駕駛人之處罰，如應歸
    責於車輛所有人者，處罰車輛所有人。」因為這樣的規定，
    對於究竟是係採二罰或改變處罰客體未見分明，乃於94年12
    月28日修正，其中第1項「本條例之處罰，受舉發違反道路
    交通管理事件之受處罰人，認為受舉發之違規行為應歸責他
    人者，應於舉發違反道路交通管理事件通知單應到案日期前
    ，檢附相關證據及應歸責人相關證明文件，向處罰機關告知
    應歸責人，處罰機關應即另行通知應歸責人到案依法處理。
    逾期未依規定辦理者，仍依本條例各該違反條款規定處罰」
    之規定，核係因應大量交通事件調查所為之特殊立法設計，
    其規範目的是使受舉發交通違規行為之應歸責者，在處罰機
    關依法裁決之前就先予確認。茲因關於交通違規行為之處罰
    ，分為稽查、舉發與移送、受理與處罰等三個階段，有其個
    別的機能，並因汽車所有人通常是管領使用汽車之人，如就
    汽車查獲應處罰之違規事件，即可推斷汽車所有人為應歸責
    之人而對其舉發，雖無疑義。但是，汽車所有人有時不一定
    是實際違規的行為人，為使真正應歸責者為自己的交通違規
    行為負責，也慮及監理、逕行舉發交通違規之處罰是大量而
    反覆性的行政行為，乃要求受舉發人如果認為受舉發之違規
    行為應歸責他人，必須在一定時間內，檢證告知應歸責人以
    辦理歸責，逾期未依規定辦理，仍依各該違反條款規定處罰
    。換言之，逾期未依規定辦理歸責之受舉發人即汽車所有人
    ，即視為實施該交通違規行為之汽車駕駛人，並生失權之效
    果，不可以再就其非實際違規行為人之事實為爭執。否則，
    如容許受舉發人逾期仍可爭執其非實際應歸責者，無異使處
    罰條例第85條第1項「逾期仍依違反條例規定處罰」之規定
    成為具文，應非立法本意。』（最高行政法院107年度判字第
    349號判決意旨參照）。
㈢、本件原告之行政訴訟意旨略以：「警員目睹違規經過但未提
    出採證影像，僅憑所提出監視器畫面擷取照片之內容，無法
    證明本件違規之事實；原告不知駕駛人是否為其配偶，無法
    辦理歸責。」等語置辯。惟查：
⑴、本件舉發經過，業據證人即舉發警員吳玟儀書具上開報告表
    載稱：「當時員警巡邏行經新北市○○區○○路○○○街○○○○○號00
    0-0000從新北市林口區中山路駛出至中原街口違規闖紅燈，
    警方因當時駕駛巡邏車陷於車陣中且考量安全問題故不追車
    ，而該違規車輛沿線由中山路騎往文化一路方向，又於文化
    一路及中山路口再次闖紅燈，當時警方已經目視該車違規闖
    紅燈2次，該車違規事實明確，警方依道路交通管理處罰條
    例第7-2條當場不能或不宜攔截製單舉發者，得逕行舉發規
    定告發。」（見本院卷第81頁），其並於本院言詞辯論時到
    庭具結證稱：「（你是否有在110年9月16日上午10時50分左
    右在新北市○○區○○路○○○街○○○○○○號000-0000號重型機車闖
    紅燈之違規行為？）有。」「（當時執行何勤務？）巡邏勤
    務，有身穿制服。」「（請敘述取締經過。）當時因為在巡
    邏勤務經過中山及中原街口，我們的行向是綠燈，目視一台
    機車經過路口闖紅燈，當時時速比較快，警方是駕駛汽車，
    當場因為依道路交通管理處罰條例第7之2條，當場不能或不
    宜攔舉，所以事後依逕行舉發告發。」「（當時如何確認機
    車的車號是000-0000號？）因為當時違規人在違規時，警方
    有記錄特徵，有調閱監視器畫面佐證。」「（所謂特徵是？
    ）我有帶照片〈庭呈照片〉」「（照片是從監視器截錄下來的
    嗎？）是。」「（該輛機車闖紅燈的違規行為是否你親眼目
    睹？）是我親眼目睹。」「（當時所看到的騎士是否為在庭
    的原告？）當時的騎士並非原告。」「（是男士還是女士？
    ）是男士。」「（當時有沒有攜帶密錄器？）當時有帶密錄
    器，但因為現場騎很快，為了當時安全沒有追車。行車記錄
    器故障所以沒有畫面。當時因為開車所以沒有開密錄器。」
    「（是否該輛機車又在新北市林口區中山路與文化一路口，
    又有闖紅燈的違規行為？）是。」「（這次也是你親眼目睹
    ？）是。」「（為何最後一次又是你親眼目睹？是否你跟隨
    該機車騎士？）因為他違規，我要去攔他開單，他騎很快，
    到文化一路和中山路口，因為那個路口他直接闖過紅燈，我
    就沒有再追了。」（見本院卷第129至131頁）；而證人吳玟
    儀係受有專業訓練之警察，對於執行交通勤務所見事項之觀
    察程度，自遠較一般人更為專注，其所為之證詞自有高度之
    可信性，復衡諸交通違規事件之行為態樣甚多，瞬間即逝者
    亦眾，實無法苛求於違規之同時，均須即時利用科學儀器以
    取得證據資料；而交通違規案件之舉發，法律亦未規定均須
    以科學儀器取得證據資料為必要，例如汽機車駕駛人闖紅燈
    、不服指揮稽查而逃逸即屬瞬間即逝而客觀上難以期待得於
    違規同時即以科學儀器採證，故依道路交通管理處罰條例第
    7條之2規定所揭示之意旨，此類案件係委由當場執行取締勤
    務之公務員本其認識及判斷而為舉發，以達成維持交通秩序
    之目的，是若舉發警員係親眼見聞違規經過，並以證人身分
    具結後在法院證述，仍不失為認定交通違規事實有無之證據
    方法，且警員執行公務時，本身即受有行政懲處責任之監督
    ，其到庭具結作證，更係以刑事責任擔保其證言之真實性，
    苟因有證據顯示其所證不實，其受有行政懲處及偽證罪責，
    可謂不輕，衡情證人吳玟儀當不致甘冒上開行政懲處及偽證
    罪責之風險，僅為開單即蓄意構陷原告，再者，本院亦查無
    任何證據足資證明證人吳玟儀有何虛構事實而違法舉發之情
    事，復經其當庭提出監視器畫面擷取照片佐證，是證人吳玟
    儀上開證述內容即核無不可採信之理。
⑵、又依上開監視器畫面擷取照片所示（見本院卷第135至145頁
    ）於110年9月16日10時48分31秒至37秒間新北市林口區中山
    路與中原街口顯示中原街方向為綠燈通行之狀態，此時見有
    一深色機車（駕駛人頭戴紅色安全帽、身著黃色短袖上衣及
    深色短褲）沿中山路行駛進入畫面，並接續行駛通過行人穿
    越道而直行銜接路段通過路口離去畫面（中原街上警用車於
    其後行駛進入路口），又於同日10時50分6秒至11秒間（上
    址前方）中山路與文化一路口之中山路方向車輛均停等紅燈
    之狀態下，此時見有一深色機車（駕駛人頭戴紅色安全帽、
    身著黃色短袖上衣）沿中山路停止線後方行駛通過行人穿越
    道而直行銜接路段通過路口，而上開時地之鄰近處所之另具
    監視器則攝錄而得系爭機車當時確有行經沿線路段，且系爭
    機車為深色車殼，及該車駕駛人頭戴紅色安全帽、身著黃色
    短袖上衣及深色短褲，經比對與前述二次闖紅燈直行之機車
    及駕駛人之特徵明顯相符。再依前揭新北市政府交通局111
    年1月10日新北交工字第1110010089號函及號誌時制計畫資
    料所示（見本院卷第91至101頁）林口區中山路與中原街口
    及中山路與文化一路2段於110年9月16日星期四10時50分許
    號誌運作情形：中山路與中原街口為「第1時相中山路雙向
    對開、第2時相中原街放行」，中山路與文化一路2段口為「
    第1時相中山路雙向對開、第2時相中山路左轉保護、第3時
    相文化一路2段雙向對開、第4時相文化一路2段左轉保護」
    ，至為灼然。
⑶、據上以觀，舉發警員已如前證述其目睹系爭機車於前後二路
    口分別違規闖紅燈直行明確，並提出監視器畫面佐證，復有
    前揭號誌時相之內容經核相符，又本件屬依道路交通管理處
    罰條例之規定而逕行舉發或同時併處罰其他人之案件，則依
    前揭道路交通管理處罰條例第85條第4項之規定，應推定受
    逕行舉發人或該其他人有過失，而原告並未主張或證明其就
    系爭機車之駕駛人已盡監督、管理之義務而仍難避免本件2
    次違規事實之發生，是其具備責任條件一事，亦核屬明確。
    則被告據之認原告所有系爭機車經人駕駛而有二次「駕車行
    經有燈光號誌管制之交岔路口闖紅燈」之違規事實，乃以原
    處分裁處原告前揭處罰內容，觀諸前開規定，依法洵屬有據
    。
⑷、另本件違規事實係「駕車行經有燈光號誌管制之交岔路口闖
    紅燈」，依道路交通管理處罰條例第7條之2第1項第1款之規
    定，本即得由警員依目睹所見之違規過程逕行舉發，而不以
    （同項第7款）有科學儀器取得證據資料（例如：錄影、照
    片）證明其行為違規為必要【按：前揭監視器畫面僅係作為
    佐證其目睹違規之真實性】，殆無疑義。
⑸、末查，系爭機車經登記車主為原告無訛（見本院卷第105頁之
    機車車籍查詢資料），則依前揭道路交通管理處罰條例第7
    條之2第1項第1款、第4項規定，本件警員逕行舉發，依法自
    應以系爭機車所有人即原告為被通知人製單舉發，核無違誤
    。又依原告所收受之舉發通知單所示（見本院卷第78頁）注
    意事項明確載明：「3.被通知人認為受舉發之違規行為應歸
    責他人者，應於本單記載之應到案日期前，檢附相關證據及
    足資辨識，通知應歸責人之證明文件，向處罰機關告知應歸
    責人，逾期未依規定辦理者，依本條例違反條款規定處罰。
    」，即已明確教示原告具有前述道路交通管理處罰條例第85
    條第1項之法定義務，如原告主張其非駕駛人，應向處罰機
    關告知應歸責人；詎原告當庭自承：這台機車一直以來都不
    是我在駕駛，駕駛者是我先生（見本院卷第128頁），非但
    未向其配偶確認實際駕駛人並向被告提出申辦歸責實際駕駛
    人（其配偶如另借予他人應無難以詢問獲悉之情），反而於
    違規申訴時表明「駕駛人姓名：葉雪蘋」（見本院卷第77頁
    ），並於110年11月26日到案申請製開裁決書（見本院卷第8
    5及89頁之送達證書），終經被告依前揭規定以系爭機車之
    車主即原告為受處分人而製開原處分，揆諸前揭最高行政法
    院之判決意旨，原告自不得於本件訴訟中再就其非實際違規
    行為人之事實為爭執，即礙難以其非違規駕駛人作為撤銷原
    處分之依據。
六、本件判決基礎已臻明確，兩造其餘攻擊防禦方法及訴訟資料
    ，經本院審核後，或與本案爭點無涉，或對於本件判決結果
    不生影響，爰無庸一一再加論述及調查，爰併敘明。
七、結論：原處分均無違誤，原告訴請撤銷為無理由，應予駁回
    。
八、本件訴訟費用除第一審裁判費300元外，另有證人吳玟儀之
    日旅費530元，合計為830元，經本院審認就本案裁罰違規事
    實，依法本應由被告負舉證之責，而該違規事實雖經提出科
    學儀器採證之證據資料，惟原告於本件訴訟程序上尚有傳喚
    證人吳玟儀到庭證述，以為原告權利之伸張防衛所必要，為
    此本院審酌由此所生之證人吳玟儀之日旅費530元部分，依
    行政訴訟法第104條準用民事訴訟法第81條第2款之規定，命
    勝訴之被告負擔，而此部分則已經由被告當庭墊付在案；至
    於起訴之第一審裁判費300元部分，則依法應由敗訴之原告
    負擔，此則亦經原告起訴時已預為繳納在案。為此，爰確定
    第一審訴訟費用額如主文第2項所示。
九、依行政訴訟法第195條第1項後段、第236條、第237條之8第1
    項、第237條之9第1項、第104條、民事訴訟法第81條第2款
    ，判決如主文。
中　　華　　民　　國　　111 　年　　5 　　月　　2 　　日
                  行政訴訟庭  法  官  陳伯厚
一、上為正本係照原本作成。
二、如不服本判決，應於判決送達後20日內，向本院提出上訴狀
    ，上訴狀並應記載上訴理由，表明關於原判決所違背之法令
    及其具體內容或依訴訟資料可認為原判決有違背法令之具體
    事實，並繳納上訴費新臺幣750元。其未表明上訴理由者，
    應於提出上訴後20日內向本院補提理由書（上訴狀及上訴理
    由書均須按他造人數附繕本），如逾期未提出上訴理由書者
    ，本院毋庸再命補正，由本院逕以裁定駁回上訴。
                              書記官  陳柔吟 
中　　華　　民　　國　　111 　年　　5 　　月　　2 　　日